【裁判字號】    99,易,179
【裁判日期】    990226
【裁判案由】    竊盜等
【裁判全文】
臺灣臺南地方法院刑事判決               99年度易字第179號
公  訴  人  臺灣臺南地方法院檢察署檢察官
被      告  乙○○
上列被告因竊盜等案件，經檢察官提起公訴（九十八年度偵字第
一七三四二號），因被告於本院準備程序中就被訴事實為有罪之
陳述，經本院裁定適用簡式審判程序，茲判決如下：
    主  文
乙○○於夜間攜帶兇器、毀越門扇、侵入住宅竊盜，處有期徒刑
捌月，扣案螺絲起子壹把沒收；又竊盜，處有期徒刑肆月，如易
科罰金，以新臺幣壹仟元折算壹日。應執行有期徒刑拾月，扣案
螺絲起子壹把沒收。又傷害人之身體，處拘役貳拾日，如易科罰
金，以新臺幣壹仟元折算壹日。
    事實及理由
一、本件犯罪事實及證據，除證據部分應補充被告乙○○於本院
    訊問時之自白外，餘均引用檢察官起訴書所載（如附件）。
二、按本件被告所犯係死刑、無期徒刑、最輕本刑為三年以上有
    期徒刑以外之罪，其於準備程序就前揭被訴犯罪事實為有罪
    之陳述，經本院告知簡式審判程序之旨，並聽取其與公訴人
    之意見後，認無不得或不宜改依簡式審判程序進行之處，爰
    依刑事訴訟法第二百七十三條之一第一項、第二百八十四條
    之一之規定，裁定改行簡式審判程序審理，並依法不受同法
    第一百五十九條第一項證據能力之限制，合先敘明。
三、核被告所為係犯刑法第三百二十一條第一項第一款、第二款
    、第三款之夜間攜帶兇器、毀越門扇、侵入住宅竊盜罪、同
    法第三百二十條第一項之普通竊盜罪及同法第二百七十七條
    第一項之普通傷害罪。其所犯上開三罪間，犯意各別，行為
    互殊，應予分論併罰。爰審酌被告前於民國九十七年間即因
    加重竊盜案件，經本院於九十七年七月九日以九十七年度易
    字第五七九號判處有期徒刑八月，緩刑三年確定，有卷附臺
    灣高等法院被告前案紀錄表一份可按，素行不良，卻仍於緩
    刑期間內再犯本件加重竊盜及普通竊盜案件，顯見被告並無
    悔意，且其與被害人丙○○前曾為員工僱主關係，彼此間並
    無仇隙，僅因自身為他人擔保積欠債務，即屢次至丙○○家
    中、車上盜取物品典當或使用，並持螺絲起子一把傷害被害
    人丙○○之子甲○○，惡性非輕，甚於本院審理時仍強調所
    竊得之款項均係代友人償還債務，以合理化自身竊盜、傷害
    之惡行，法治觀念甚為薄弱，惟犯後坦承犯行，態度尚可，
    及其至今均未賠償被害人損害，而被害人甲○○因本案所受
    傷害實屬甚輕，檢察官就此部分求刑有期徒刑二月實嫌過重
    等一切情狀，分別量處如主文所示之刑，並就所犯加重竊盜
    及普通竊盜罪部分定其應執行刑，另就所犯普通傷害罪部分
    諭知易科罰金之折算標準，以示懲儆。
四、扣案螺絲起子一把，係被告所有且係供其犯加重竊盜罪時所
    用之物一節，業據被告供承在卷，爰依刑法第三十八條第一
    項第二款之規定宣告沒收。
五、應依刑事訴訟法第二百七十三條之一第一項、第二百九十九
    條第一項前段、第三百十條之二、第四百五十四條第二項，
    刑法第二百七十七條第一項、第三百二十條第一項、第三百
    二十一條第一項第一款、第二款、第三款、第五十一條第一
    項第五款、第四十一條第一項前段、第三十八條第一項第二
    款，刑法施行法第一條之一，判決如主文。
六、如不服本判決，應於收受本判決後十日內，以書狀向本院提
    出上訴。
本案經檢察官丁○○到庭執行職務。
中    華    民    國    99    年     2    月    26    日
                  刑事第三庭  法  官  劉秀君
以上正本證明與原本無異。
如不服本判決應於收受本判決後10日內向本院提出上訴書狀，並
應敘述具體理由。其未敘述上訴理由者，應於上訴期間屆滿後20
日內向本院補提理由書狀（均須按他造當事人之人數附繕本）「
切勿逕送上級法院」。
                              書記官  曾盈靜
中    華    民    國    99    年    2     月    26    日
附錄法條：
刑法第321條
犯竊盜罪而有左列情形之一者，處六月以上、五年以下有期徒刑
：
一、於夜間侵入住宅或有人居住之建築物、船艦或隱匿其內而犯
    之者。
二、毀越門扇、牆垣或其他安全設備而犯之者。
三、攜帶兇器而犯之者。
四、結夥三人以上而犯之者。
五、乘火災、水災或其他災害之際而犯之者。
六、在車站或埠頭而犯之者。
前項之未遂犯罰之。
刑法第277條第1項
傷害人之身體或健康者，處3年以下有期徒刑、拘役或1千元以下
罰金。
刑法第320條第1項
意圖為自己或第三人不法之所有，而竊取他人之動產者，為竊盜
罪，處5年以下有期徒刑、拘役或5百元以下罰金。
附件：
臺灣臺南地方法院檢察署檢察官起訴書
                                     98年度偵字第17342號
    被      告  乙○○  男  35歲（民國○○年○月○○日生）
                        住臺南縣永康市○○街447巷2號
                        （在押）
                        國民身分證統一編號：Ｚ000000000號
上列被告因竊盜等案件，業經偵查終結，認應該提起公訴，茲將
犯罪事實及證據並所犯法條分敘如下：
        犯罪事實
一、
（一）乙○○意圖為自己不法之所有，於民國98年6月17日凌晨0
      時30分許，攜帶其所有客觀上可作為兇器使用之螺絲起子
      1把，前往臺南市○區○○路45號甲○○住處，以該把螺
      絲起子撬開電動門鎖侵入，在該處2樓竊取甲○○之母親
      丙○○所有之鑲鑽黃金戒指2只、玉鐲1只，在3樓竊取甲○○所有之銀鍊1條、手錶1只及手提電腦（含手提袋），
      得手後，將首飾及手錶等物藏放在褲子口袋中，適逢甲○○返家，乙○○聽聞開門聲響，唯恐事跡敗露，先行將手
      提電腦（含手提袋）放置在3樓樓梯口處，而在3樓往2樓
      之樓梯間為甲○○所發現，甲○○持鐵條防身，欲阻止乙○○離去，乙○○竟另基於傷害他人身體之犯意，持螺絲
      起子作勢欲攻擊甲○○，甲○○見狀將鐵條棄置在地，出
      手抓住乙○○之雙手，乙○○揮舞手中之螺絲起子，劃至
      甲○○之右胸，致甲○○之右胸受有擦傷。而後，乙○○
      急於逃跑，失足自樓梯跌落至1樓，甲○○見狀持鐵條至1
      樓樓梯口，乙○○復拿取1樓之立鏡作勢欲攻擊甲○○，
      雙方僵持不下，嗣因乙○○向甲○○佯稱並未行竊得手，
      致甲○○誤認而喝令其離去。
（二）乙○○食髓知味，另基於意圖為自己不法之所有，於98年
      7月15日凌晨3時50分許，再度前往臺南市○區○○路45號
      ，見丙○○駕駛車牌號碼8296-SV號自用小客車返家，將
      該車暫停在門口、尚未熄火，迨丙○○下車挪動機車時，
      乙○○隨即駕駛該車離去，竊取丙○○所有放置在車內手
      提袋之現金新台幣（下同）8千元後，將該車棄置在臺南
      市○○路路旁。
    嗣於98年12月8日下午3時10分許，為警在臺南市○○區○○
    街117號前，將乙○○拘提到案，並在臺南市○○區○○街
    115號前，在其所駕駛車牌號碼K8-3633號自用小客車內，扣
    得犯案用之螺絲起子1把及上開竊得之玉鐲1只（已斷裂）。
二、案經甲○○訴由臺南市警察局第六分局報告偵辦。
        證據並所犯法條
一、證據清單：
編號        證據名稱                      待證事實
 1.     被告乙○○於警詢及          被告有於上揭時、地，
        本署偵查中之供述            竊取上開首飾、手錶及
                                    現金，並將鑽戒持往當
                                    舖典當得款，花用殆盡
                                    ；被告有持螺絲起子與
                                    甲○○發生拉扯，並劃
                                    到甲○○之事實。
 2.     告訴人甲○○於警詢之指訴        犯罪事實（一）
        及本署偵查中之結證
 3.     證人丙○○於警詢之證述          犯罪事實（一）、
        及本署偵查中之結證                      （二）
 4.     證人黎建堂於警詢之證述      被告有於98年7月7日，
                                    持鑽石2顆（58分及45
                                    分）前往證人黎建堂所
                                    任職之上豪當舖典當，
                                    共計得款5萬元之事實
                                    。
 5.     搜索扣押筆錄、              被告犯案用之螺絲起子
        扣押物品目錄表              1把及竊得之玉鐲1只（
                                    已斷裂）為警查扣之事
                                    實。
 6.     內政部警政署刑事警察局      甲○○住宅竊盜案，送
        98年10月20日刑紋字          鑑可資比對指紋1枚，
        第0000000000號鑑驗書        輸入指紋電腦比對確認
                                    結果，與內政部警政署
                                    刑事警察局檔存乙○○
                                    指紋卡之右拇指指紋相
                                    符之事實。
 7.     贓物認領保管單2紙           玉鐲1只及車牌號碼829
                                    6-SV號自用小客車為段
                                    美娥所有之事實。
 8.     金飾來源證明書影本1紙、     被告有將竊得之鑲鑽戒
        上豪當舖當票影本2紙、       指1只，先持往皇家當
        臺南市當舖物品登記簿        舖典當後復贖回；又持
        影本3紙、                   竊得之鑲鑽戒指2只至
        收當物品資料-詳細畫面9紙    吉祥當舖點當後贖回；
                                    嗣持往該鑲鑽戒指2只
                                    至上豪當舖典當，共計
                                    得款5萬元之事實。
 9.     現場照片5張                 告訴人甲○○之右胸受
                                    有擦傷；警方在被告所
                                    駕駛之車輛扣得螺絲起
                                    子1把之事實。
二、核被告所為，係犯刑法第321條第1項第1、2、3款之加重竊
    盜罪嫌、同法第277條第1項之傷害罪嫌及同法第320條第1項
    之竊盜罪嫌。被告所犯上開三罪間，犯意各別，罪名有異，
    行為互殊，請予分論併罰。
三、至報告意旨認：被告於98年6月17日凌晨0時30分許，在臺南
    市○區○○路45號，竊盜得手後，旋為告訴人甲○○返家發
    覺，被告因防護贓物、脫免逮捕，當場以自備之螺絲起子劃
    傷告訴人甲○○右腋下成傷後逃逸，因認被告涉有刑法第
    329條之準強盜罪嫌云云。惟按刑法第329條準強盜罪之規定
    ，將竊盜或搶奪之行為人為防護贓物、脫免逮捕或湮滅罪證
    而當場施強暴、脅迫之行為，視為施強暴、脅迫使人不能抗
    拒而取走財物之強盜行為，乃因準強盜罪之取財行為與施強
    暴、脅迫行為之因果順序，雖與強盜罪相反，卻有時空之緊
    密連接關係，以致竊盜或搶奪故意與施強暴、脅迫之故意，
    並非截然可分，而得以視為一複合之單一故意，亦即可認為
    此等行為人之主觀不法與強盜行為人之主觀不法幾無差異；
    復因取財行為與強暴、脅迫行為之因果順序縱使倒置，客觀
    上對於被害人或第三人所造成財產法益與人身法益之損害卻
    無二致，而具有得予以相同評價之客觀不法。故擬制為強盜
    行為之準強盜罪構成要件行為，雖未如刑法第328條強盜罪
    之規定，將實施強暴、脅迫所導致被害人或第三人不能抗拒
    之要件予以明文規定，惟必於竊盜或搶奪之際，當場實施之
    強暴、脅迫行為，已達使人難以抗拒之程度，其行為之客觀
    不法，方與強盜行為之客觀不法相當，而得與強盜罪同其法
    定刑，司法院大法官會議釋字第630號解釋文及理由可資參
    照。經查，告訴人甲○○於98年12月24日本署偵查中結證稱
    ：「被告手上拿螺絲起子，本來是要從我旁邊過去，我就阻
    擋他，他就拿螺絲起子作勢要攻擊我，我雖然有拿著鐵條但
    是在樓梯上不好施展，所以我是二手抓著他二支手，鐵條掉
    在樓梯口那邊，拉扯到二樓樓梯口，都倒在地上. . . 我雙
    手抓住他，他拿螺絲起子揮，除了劃到我胸口外我手上還有
    一些小傷，因為當時準備要洗澡所以沒有穿上衣. . . 後來
    他很緊張起身想要走，失足從二樓跌到一樓. . . 」等語綦
    詳，核與被告所辯情節大致相符，從而，被告於竊盜得手後
    ，縱有因防護贓物、脫免逮捕，而與告訴人發生肢體上之拉
    扯，然其行為尚未造成告訴人不能抗拒或難以抗拒之程度，
    是被告所為，核與準強盜罪之犯罪構成要件有間。惟此與前
    揭起訴之竊盜及傷害部分，係屬同一事實，爰不另為不起訴
    處分，併此敘明。
四、依刑事訴訟法第251條第1項提起公訴。
  此  致
臺灣臺南地方法院
中    華    民    國    99    年    1     月    27    日
                                檢察官  張  婉  寧
本件證明與原本無異
中    華    民    國    99    年    2     月    3     日
                                書記官  吳  耿  
附錄法條
刑法第321條
犯竊盜罪而有左列情形之一者，處六月以上、五年以下有期徒刑
：
一、於夜間侵入住宅或有人居住之建築物、船艦或隱匿其內而犯
    之者。
二、毀越門扇、牆垣或其他安全設備而犯之者。
三、攜帶兇器而犯之者。
四、結夥三人以上而犯之者。
五、乘火災、水災或其他災害之際而犯之者。
六、在車站或埠頭而犯之者。
前項之未遂犯罰之。
刑法第277條第1項
傷害人之身體或健康者，處3年以下有期徒刑、拘役或1千元以下
罰金。
刑法第320條第1項
意圖為自己或第三人不法之所有，而竊取他人之動產者，為竊盜
罪，處5年以下有期徒刑、拘役或5百元以下罰金。

司法院資訊處製作；財團法人民間司法改革基金會備份。
